【裁判字號】    95,易,3168
【裁判日期】    951128
【裁判案由】    竊盜等
【裁判全文】
臺灣臺中地方法院刑事判決              95年度易字第3168號
公  訴  人  臺灣臺中地方法院檢察署檢察官
被      告  戊○○
                    （現另案於臺灣臺中監獄執行中）
            甲○○
                    （另案
            己○○
            丙○○
上列被告等因竊盜等案件，經檢察官提起公訴（九十五年度偵字
第一八四七九號），被告四人於準備程序中就被訴事實均為有罪
之陳述，經告以簡式審判之旨，並聽取意見後，本院合議庭裁定
由受命法官獨任進行簡式審判程序，判決如下：
    主    文
戊○○共同竊盜，累犯，處有期徒刑月，如易科罰金，以新臺
幣壹仟元折算壹日；又共同竊盜，累犯，處有期徒刑月，如易
科罰金，以新臺幣壹仟元折算壹日。應執行有期徒刑伍月，如易
科罰金，以新臺幣壹仟元折算壹日。
甲○○共同竊盜，處有期徒刑月，如易科罰金，以新臺幣壹仟
元折算壹日；又共同竊盜，處有期徒刑月，如易科罰金，以新
臺幣壹仟元折算壹日。應執行有期徒刑肆月，如易科罰金，以新
臺幣壹仟元折算壹日。
己○○故買贓物，處拘役肆拾日，如易科罰金，以銀元佰元即
新臺幣玖佰元折算壹日。
丙○○故買贓物，處拘役拾日，如易科罰金，以新臺幣壹仟元
折算壹日。
    犯罪事實
一、戊○○前曾於民國九十年間因違反職役職責案件，經國防部
    中部地方軍事法院以九十年度臺審字第三○一號判處有期徒
    刑八月，於九十一年三月二十一日確定；又於九十年間因違
    反職役職責案件，經國防部北部地方軍事法院以九十一年度
    信審字第一一號判處有期徒刑五月，於九十一年三月一日確
    定，嗣經國防部北部地方軍事法院以九十一年度信裁字第九
    七號合併定執行刑為有期徒刑一年確定，入監服刑後，於九
    十一年十一月二十六日執行完畢，仍不知悔改。
二、戊○○、甲○○共同基於意圖為自己不法所有之犯意，於九
    十五年七月一日凌晨零時至一時許，在臺中縣大里市○○路
    三二四號小說出租店前，由戊○○把風，甲○○持自備之鑰
    匙為行竊工具，竊取李秋球所有交由陳彥樺使用之車牌號碼
    LNN-912重型機車一輛，得逞後，騎至半路因汽油耗盡而丟
    棄路旁。戊○○、甲○○二人又另行基於意圖為自己不法之
    所有犯意，於九十五年年七月四日凌晨零時十分許，在臺中
    縣大里市○○○路運動公園籃球場小門前，由戊○○把風，
    甲○○持自備之鑰匙為行竊工具，竊取黃呈彰所有交由黃呈
    哲使用之車牌號碼G3J-123重型機車一輛得逞，由戊○○騎
    乘搭載甲○○，於同日凌晨一時三十五分許，騎至臺中縣大
    里市○○路二九一巷十二號前，搶奪庚○○所使用之車牌號
    碼UB9-088輕型機車一輛，置物箱內有含門號0000000000SIM
    卡之DASHION廠牌E700型號000000000000000序號的手機一支
    、身分證、健保卡、提款卡及現金約新臺幣（下同）八十元
    ，搶奪該案後，又由戊○○騎乘該竊取之機車後載甲○○，
    於同日凌晨一時五十五分許，騎至臺中縣霧峰鄉○○路福新
    橋上，搶奪乙○○所使用之車牌號碼RS5-333輕型機車一輛
    及黑色手提包一個，置物箱內有含門號0000000000SIM卡之
    NOKIA廠牌3125型號手機一支、MOTOROLA廠牌V3型號0000000
    00000000序號之手機一支、米色斜背包一個、皮夾一個、國
    泰世華信用卡一張、中國信託提款卡一張、郵局提款卡一張
    及現金約三百元（上開兩件搶奪案，業經本院以九十五年度
    訴字第二四二六分別判處戊○○有期徒刑一年六月、一年六
    月，甲○○有期徒刑一年四月、一年四月，戊○○部分於九
    十五年十月二十三日確定，甲○○提起上訴後，於九十五年
    十一月九日撤回上訴而確定）。
三、己○○在臺中市○區○○○街一三五號第一廣場三樓二八○
    室開設G-PLUS通訊行，明知戊○○、甲○○二人於九十五年
    六月十三日上午十一時多許，持其二人於九十五年六月八日
    凌晨二時二十五分許在臺中縣霧峰鄉○○○路與河堤路口搶
    奪丁○○所有NOKIA廠牌7370型號000000000000000序號之手
    機一支（戊○○、甲○○犯搶奪罪部分業經本院以九十五年
    度訴字第二四二六號判決確定）至其通訊行欲出售，係屬來
    源不明之贓物，仍基於故買贓物之犯意，未要求戊○○、甲○○填寫任何手機買賣轉讓文件，即在上址以價金三千元收
    購。而丙○○係己○○所雇用之員工，在上開通訊行擔任店
    員，亦明知戊○○、甲○○於九十五年七月四日上午十一時
    多許，持其二人分別於九十五年七月四日搶奪庚○○所有之
    DASHION廠牌E700型號000000000000000序號手機一支及乙○○所有之NOKIA廠牌3125型號手機一支、MOTOROLA廠牌V3型
    號000000000000000序號手機一支至通訊行欲出售，係屬來
    源不明之贓物，亦基於故買贓物之故意，未要求戊○○、甲○○填寫任何手機買賣轉讓文件，即在上址以價金五千元收
    購。
四、案經臺中縣警察局霧峰分局移送臺灣臺中地方法院檢察署檢
    察官偵查起訴。
    理    由
一、
（一）被告戊○○、甲○○部分：
      訊據被告戊○○、甲○○對於上開時、地先後二次竊盜之
      犯罪事實坦承不諱，並經證人陳彥樺、黃呈哲、庚○○、
      乙○○於偵訊時結證屬實，且無顯不可信之情況，依刑事
      訴訟法第一百五十九條之一第二項規定，得為證據使用，
      復有強制汽車責任保險費收據（機車專用）一紙、贓物認
      領保管單一紙、臺中縣警察局車輛（尋獲）電腦輸入單二
      紙及現場照片四紙在卷可稽，顯見被告戊○○、甲○○之
      自白應與事實相符，其上揭二次竊盜之犯行，均足堪認定
      。
（二）被告己○○、丙○○部分：
      訊據被告己○○、丙○○分別對於上開時、地故買贓物之
      犯罪事實坦承不諱，並經證人戊○○、甲○○、庚○○、
      乙○○於偵訊時具結證述無訛，且無顯不可信之情況，依
      刑事訴訟法第一百五十九條之一第二項規定，得為證據使
      用，且經證人丁○○於警詢時證述綦詳，而被告己○○、
      丙○○本院審理程序時，對證人丁○○於警詢所為陳述之
      證據能力表示沒有意見，依刑事訴訟法第一百五十九條之
      五第一項規定，證人丁○○於警詢之證言，應具有證據能
      力，復有銷售日報表三紙存卷可憑，足徵被告己○○、丙○○之自白應與事實相符，其上揭故買贓物之犯行，均足
      堪認定。
二、被告己○○行為後，刑法業於九十四年一月七日修正，於同
    年二月二日公布，於九十五年七月一日施行。按行為後法律
    有變更者，適用行為時之法律，但行為後之法律有利於行為
    人者，適用最有利於行為人之法律，修正後即現行刑法第二
    條第一項訂有明文。又按比較新舊法，應就罪刑有關之共犯
    、未遂犯、想像競合犯、牽連犯、連續犯、結合犯，以及累
    犯加重、自首減輕暨其他法定加減原因（如身分加減）與加
    減例等一切情形，綜其全部罪刑之結果而為比較，此有最高
    法院九十五年五月二十三日第八次刑庭會議決議第一、（四
    ）則可資參照：
（一）刑法第三百四十九條第二項之故買贓物罪，其罰金刑之法
      定刑原為得科銀元一千元以下罰金，因罰金罰鍰提高標準
      條例第一項前段規定，提高為十倍，為得科銀元一萬元以
      下罰金。而依修正後刑法施行法第一條之一規定：「（第
      一項）中華民國九十四年一月七日刑法修正施行後，刑法
      分則編所定罰金之貨幣單位為新臺幣。（第二項）九十四
      年一月七日刑法修正時，刑法分則編未修正之條文定有罰
      金者，自九十四年一月七日刑法修正施行後，就其所定數
      額提高為三十倍。但七十二年六月二十六日至九十四年一
      月七日新增或修正之條文，就其所定數額提高為三倍」，
      及刑法第三十三條第五款修正為：「主刑之種類如下：五
      、罰金：新臺幣一千元以上，以百元計算之」等規定觀之
      ，依修正後之法律，刑法第三百四十九條第二項故買贓物
      罪所得科處之罰金刑最高額為新臺幣三萬元、最低額為新
      臺幣一千元，然依被告己○○行為時即修正前刑法第三十
      三條第五款規定之罰金最低額為銀元一元，並提高十倍計
      算，前開罰金刑，最高額為銀元一萬元，最低額為銀元十
      元，若乘以三倍而換算為新臺幣，最高額雖與新法同為新
      臺幣三萬元，然最低額僅為新臺幣三十元。因此，比較上
      述修正前、後之刑罰法律，自以被告己○○行為時即修正
      前關於科處罰金刑之法律較有利於被告己○○。
（二）被告己○○行為時，依修正前刑法第四十一條第一項前段
      、罰金罰鍰提高標準條例第二條（現已刪除）之規定，有
      期徒刑、拘役易科罰金之折算標準，原以銀元一百元、二
      百元、三百元折算一日，經折算為新臺幣後，應以新臺幣
      三百元、六百元、九百元折算一日，而刑法第四十一條第
      一項前段修正後，則規定為以新臺幣一千元、二千元或三
      千元折算一日，此因屬科刑規範事項之變更，其折算標準
      為裁判時所應諭知，自有就新舊法規定比較之必要，經比
      較新舊法結果，以被告己○○行為時關於易科罰金之規定
      ，較有利於被告己○○。
（三）綜合上述各條文修正前、後之比較，揆諸前揭最高法院決
      議及修正後刑法第二條第一項規定之「從舊從輕」原則，
      被告己○○自應適用其行為時之法律，即修正前刑法之相
      關規定及修正刪除前罰金罰鍰提高標準條例第二條規定，
      予以論處。
三、核被告戊○○、甲○○所為，均係犯刑法第三百二十條第一
    項之普通竊盜罪、第三百二十條第一項之普通竊盜罪；被告
    己○○、丙○○所為，均係犯刑法第三百四十九條第二項之
    故買贓物罪。被告戊○○、甲○○就竊取證人陳彥樺、黃呈
    哲所使用重型機車之行為間，均具有犯意聯絡及行為分擔，
    應適用修正後刑法第二十八條之規定論以共同正犯。被告戊○○、甲○○所犯竊取證人陳彥樺、黃呈哲所使用重型機車
    之二竊盜罪間，犯意各別，罪名互殊，應予分論併罰。被告
    戊○○前曾於九十年間因違反職役職責案件，經國防部中部
    地方軍事法院以九十年度臺審字第三○一號判處有期徒刑八
    月，於九十一年三月二十一日確定；又於九十年間因違反職
    役職責案件，經國防部北部地方軍事法院以九十一年度信審
    字第一一號判處有期徒刑五月，於九十一年三月一日確定，
    嗣經國防部北部地方軍事法院以九十一年度信裁字第九七號
    合併定執行刑為有期徒刑一年確定，入監服刑後，於九十一
    年十一月二十六日執行完畢之事實，有臺灣高等法院前案紀
    錄表、刑案資料查註紀錄表各一份附卷可稽，其於五年以內
    再故意犯本件有期徒刑以上之罪，應依修正後刑法第四十七
    條第一項規定，論以累犯，並加重其刑。爰審酌被告戊○○
    、甲○○均正值青年，不思憑己身勞力賺取錢財，只圖不勞
    而獲，而犯本案二次竊盜犯行，造成證人陳彥樺、黃呈哲所
    使用重型機車失竊之不便，而被告己○○、丙○○故買手機
    後，除證人乙○○所有之NOKIA廠牌3125型號手機一支因故
    障而未轉賣外，其餘均已轉賣他人，致證人丁○○、庚○○
    、乙○○追償困難，惟念及被告戊○○、甲○○、己○○、
    丙○○均坦承犯行，態度良好，被告己○○、丙○○所購買
    之手機價值非鉅等一切情狀，分別量處如主文所示之刑，並
    就被告戊○○、甲○○、丙○○部分依修正後之刑法第四十
    一條第一項前段規定諭知易科罰金之折算標準，就被告己○○部分，依修正前刑法第四十一條第一項前段及修正刪除前
    罰金罰鍰提高標準條例第二條之規定，諭知易科罰金之折算
    標準，並就被告戊○○、甲○○部分並定其應執行之刑，以
    資懲儆。至被告戊○○、甲○○用以竊取車牌號碼LNN-912
    、UB9-088重型機車所用之自備鑰匙一支，為被告戊○○所
    有，業已丟棄等情，業據被告戊○○、甲○○於本院九十五
    年度訴字第二四二六號供陳在卷，則該自備鑰匙一支，既未
    扣案，且形體不明，為免日後執行之困難，爰不為沒收之諭
    知，附此敘明。
據上論斷，應依刑事訴訟法第二百七十三條之一第一項，第二百
九十九條第一項前段，刑法第二條第一項、第二十八條、第三百
二十條第一項、第三百四十九條第二項、第四十七條第一項、第
五十一條第五款、（修正前、後）第四十一條第一項前段，罰金
罰鍰提高標準條例第一條前段、（修正前）第二條，刑法施行法
第第一條之一第一項、第二項前段，判決如主文。
本案經檢察官辛○○到庭執行職務
中    華    民    國    95    年    11    月    28    日
                  刑事第十五庭  法  官  周瑞芬
上正本證明與原本無異。
如不服本判決，應於送達後十日內向本院提出上訴狀（須附繕
本），上訴於臺灣高等法院臺中分院。
                                書記官  何俞瑩
中    華    民    國    95    年    11    月    28    日
附錄本案論罪科刑法條
刑法第三百二十條第一項：
  意圖為自己或第三人不法之所有，而竊取他人之動產者，為竊
  盜罪，處五年以下有期徒刑、拘役或五百元以下罰金。
刑法第三百四十九條第二項：
  搬運、寄藏、故買贓物或為牙保者，處五年以下有期徒刑、拘
  役或科或併科一千元以下罰金。


司法院資訊處製作；財團法人民間司法改革基金會備份。
